臺灣高等法院民事裁定
110年度抗字第62號
抗  告  人  程淑貞  

相  對  人  喜樂亞股份有限公司

法定代理人  黃南禎  
上列當事人間請求確認董事關係不存在事件，抗告人對於中華民
國109年12月22日臺灣新北地方法院109年度補字第2266號所為裁
定關於核定訴訟標的價額部分，提起抗告，本院裁定如下：
    主      文
抗告駁回。
抗告費用由抗告人負擔。
    理      由
一、抗告人主張略以：
　　抗告人於原法院提起確認董事關係不存在之訴，請求確認與
    相對人間並無董事委任關係存在，其目的係為確認及排除不
    應存在之董事關係，非屬財產權之爭執，應依民事訴訟法第
    77條之14徵收新臺幣（下同）3,000元裁判費。惟原裁定認
    本件屬不能核定客觀上利益之財產權訴訟，逕以民事訴訟法
    第77條之12核定本件訴訟標的為165萬元，命抗告人繳納第
    一審裁判費1萬7,335元，顯然過苛等語。並抗告聲明：原裁
    定關於核定訴訟標的價額部分廢棄。
二、按訴訟標的之價額，由法院核定；核定訴訟標的之價額，以
    起訴時之交易價額為準，無交易價額者，以原告就訴訟標的
    所有之利益為準；法院因核定訴訟標的之價額，得依職權調
    查證據；又訴訟標的價額不能核定者，以民事訴訟法第466
    條所定不得上訴第三審之最高利益額數加十分之一定之，同
    法第77條之1第1項至第3項；第77條之12定有明文。該不得
    上訴第三審之最高利益額數，經司法院於91年1月29日以(91
    )院台廳民一字第03074號令提高為150萬元，並自91年2月8
    日起實施。因此，訴訟標的價額不能核定者，應以165萬元
    定其價額。又董事身分係基於與所屬法人間之委任關係所生
    ，委任契約於民法體例上規定於債編，委任關係存否，涉及
    委任人得否請求受任人提供勞務即處理事務、委任人與受任
    人間之權利義務關係，及契約義務違反之損害賠償責任（民
    法第528條至第552條、公司法第23條第1項規定參照），乃
    至公司董事應否與公司連帶對第三人負損害賠償責任（公司
    法第23條第2項規定參照），均屬財產權性質之權利義務內
    涵，顯與對於親屬關係及身分上之權利有所主張者有間。故
    確認董事委任關係存否之訴，自屬因財產權起訴（最高法院
    104年度台抗字第715號、97年度台抗字第820號裁定意旨參
    照）。
三、經查：
　　抗告人於原法院對相對人提起本件確認董事關係不存在之訴
    ，但未能陳明勝訴所可獲得之利益為何，顯然屬無法具體計
    算，應為不能核定訴訟標的價額，依上揭說明，即應核定訴
    訟標的價額為165萬元。抗告人雖稱本件非屬財產權訴訟，
    原裁定核定訴訟標的價額為165萬元，並命抗告人繳納第一
    審裁判費17,335元過苛云云；然確認董事與公司間之委任關
    係不存在，此種委任關係具備財產權性質，已如前述，以其
    為訴訟標的，即屬因財產權起訴，不以另有請求報酬等其他
    財產權始得謂屬財產權訴訟。又訴訟標的之價額，乃法院應
    依職權調查核定之事項，不受當事人主張之拘束。從而抗告
    意旨主張本件為因非財產權起訴，應徵收3,000元裁判費云
    云，尚難憑採。
四、綜上所述，原裁定核定本件訴訟標的價額並無違誤，應予維
    持，抗告意旨指摘原裁定核定訴訟標的價額部分不當，求為
    廢棄，並無理由，不應准許。　　
五、據上論結，本件抗告為無理由，爰裁定如主文。　　
中　　華　　民　　國　　110 　年　　1 　　月　　28　　日
                  民事第十七庭
                      審判長法  官  黃雯惠  
　　　　　　　　　　　　　　法  官  賴秀蘭 
　　　　　　　　　　　　　　法  官  華奕超 
正本係照原本作成。
本裁定除以適用法規顯有錯誤為理由外，不得再抗告。如提起再
抗告，應於收受送達後10日內委任律師為代理人向本院提出再抗
告狀。並繳納再抗告費新臺幣１千元。
中　　華　　民　　國　　110 　年　　2 　　月　　1 　　日

 　　　　　　　　　　　　　 書記官 簡素惠